---
title: "pregunta 5"
output: html_document
---

```{r setup, include=FALSE}
knitr::opts_chunk$set(echo = TRUE)
library(ggplot2)
library(dplyr)
library(ggcorrplot)

info <- read.csv("athlete_events.csv")
#info2 <- read.csv("athlete_events.csv")

```




```{r CreateNewDAtaFrame,include=FALSE}
uniqueyear = info$Year[!duplicated(info$Year)] #get the unrepeated years
uniquenoc = info$NOC[!duplicated(info$NOC)] #get the unrepeated noc

linea = info %>% filter(Year == uniqueyear[1], NOC == uniquenoc[1])

Year =uniqueyear[1]
Region = uniquenoc[1]
Athletic = length(linea$ID)
Men = length(linea$ID[linea$Sex =="M"])
Women = length(linea$ID[linea$Sex =="F"])
Bronze = count(linea %>% filter(Medal == "Bronze"))
Silver = count(linea %>% filter(Medal == "Silver"))  
Gold = count(linea %>% filter(Medal == "Gold"))

fulldf = data.frame(Year, Athletic, Men,Women,Bronze, Silver, Gold)  # Year, Region, Athletic, Men,Women,Bronze, Silver, Gold
names(fulldf) = c("Year",
                  ######"Region",
                  "Athletic",
                  "Men",
                  "Women",
                  "Bronze",
                  "Silver",
                  "Gold")
df = fulldf

for(val_year in uniqueyear) {
  for(val_noc in uniquenoc) {
    linea = info %>% filter(Year == val_year, NOC == val_noc)
    Year= val_year
    #######Region = val_noc
    Athletic = length(linea$ID)
    Men = length(linea$ID[linea$Sex =="M"])
    Women = length(linea$ID[linea$Sex =="F"])
    Bronze = count(linea %>% filter(Medal == "Bronze"))
    Silver = count(linea %>% filter(Medal == "Silver"))  
    Gold = count(linea %>% filter(Medal == "Gold"))
    df = data.frame(Year, Athletic, Men,Women,Bronze, Silver, Gold)  ###Year, Region, Athletic, Men,Women,Bronze, Silver, Gold
    names(df) = c("Year",
                  #####"Region",
                  "Athletic",
                  "Men",
                  "Women",
                  "Bronze",
                  "Silver",
                  "Gold")
    fulldf <-rbind(fulldf,df)
  }
}
```


## Creando un nuevo DataFrame

EN esta sección se contruye el nuevo DataFrame mediante un filtro a los datos especificando el _anno_ y el _pais_. A continuacion se muestra solo el comienzo del DataFrame dado su extension. _Disclairmer :_ EN el DataFrame a continuacion no aparece la variable Pais por terminos practicos para desarrollar el correlograma con las variables numericas. 

Sin embargo, dicha variable si fue utilizada, usada como criterio de filtro para agrupar las filas.  

```{r DataFrame, include=TRUE}
head(fulldf)
```


## Correlograma


El grafico demuestra que las variables más correlacionadas son el numero de atletas con los hombre en la competencia, y en segundo lugar están el numero de atletas respecto a las mujeres en competencia. Esta información tienen sentido dado que entre mayor numero de atletas en el evento, siempre implica que deben acer ingresado mas hombre o mujeres en competencia. 

El resto de las correlaciones no presentan mayor indicio de que estén relacionadas.

```{r Plot, include=TRUE}
ggcorrplot(cor(fulldf))

```


